臺灣高雄地方法院刑事裁定　　　　　　 96年度交聲字第720號
原處分機關　交通部公路總局高雄區監理所
異　議　人　甲○○○
上列受處分人因聲明異議案件，對於交通部公路總局高雄區監理
所96年7 月11日所為之處分（原處分案號：高監自裁字第80-BO0
000000號），聲明異議，本院裁定如下：
    主    文
異議駁回。
    理    由
一、原處分意旨略以：異議人即受處分人將其所有車牌號碼YZ-9
    289 號自小客車交由蘇昇山駕駛，駕駛人於95年10月7 日上
    午2 時許，在高雄市○○區○○路與興楠路段，有「駕駛人
    在道路上以危險方式駕車」之違規，經警舉發後，乃依道路
    交通管理處罰條例第43條第1 項第1 款、同條第4 項規定，
    裁處該車所有人即異議人「吊扣汽車牌照3 個月」等語。
二、聲明異議意旨略以：本案現於司法機關審判中，為維護伊本
    人權益，請求准予俟司法機關判定後再議等語。
三、按汽車駕駛人，駕駛汽車在道路上以其他危險方式駕車者，
    處新臺幣6 千元以上2 萬4 千元以下罰鍰，並當場禁止其駕
    駛；再汽車駕駛人有第1 項第1 款、第2 款或前項行為者，
    並吊扣該汽車牌照3 個月。道路交通管理處罰條例第43條第
    1 項第1 款、第4 項前段分別定有明文。
四、經查，本件駕駛人蘇昇山於上開時地駕駛上開車號YZ-9289
    號自小客車，有「駕駛人在道路上以危險方式駕車」之違規
    ，經警以BO0000000 號及BO0000000 號，分別對蘇昇山、車
    輛所有人即異議人舉發，異議人遲未到案接受吊扣牌照處分
    ，原處分機關於96年7 月11日逕行裁決，並於96年7 月16日
    完成郵遞寄存送達處分書一節，為異議人所不爭執，並有上
    開舉發單2 份（對異議人、蘇昇山）、本案裁決書、送達證
    書、高雄市政府警察局楠梓分局函各1 份在卷可稽，異議人
    均無異議，堪認為真實。
四、再94年2 月5 日公布，95年2 月5 日施行之行政罰法第1 條
    規定「違反行政法上義務而受罰鍰、沒入或其他種類行政罰
    之處罰時，適用本法。但其他法律有特別規定者，從其規定
    」，同法第26條亦規定「一行為同時觸犯刑事法律及違反行
    政法上義務規定者，依刑事法律處罰之。但其行為應處以其
    他種類行政罰或得沒入之物而未經法院宣告沒收者，亦得裁
    處之。前項行為如經不起訴處分或為無罪、免訴、不受理、
    不付審理之裁判確定者，得依違反行政法上之義務規定裁處
    之」。又司法院大法官會議釋字第503 號解釋雖就一事不二
    罰原則為闡釋，惟亦指出處罰之性質與種類不同，必須採用
    不同之處罰方法或手段，以達行政目的所必要者，非不得重
    複處罰。且刑法第185 條之3 與道路交通管理處罰條例第43
    條第1 項第1 款及第4 項規定，前者為刑事處罰，後者為行
    政裁罰，二者之內涵不同，所欲達到之目的亦不同，並無重
    複處罰之問題可言，而後者科處罰鍰係針對駕駛人即行為人
    ，吊扣汽車牌照則係針對車輛所有人之處分。本件汽車駕駛
    人蘇昇山有以其他危險方式駕車之違規行為，經警移送檢察
    官以96年度偵字第15919 號公共危險案件偵查，尚未偵查終
    結；惟異議人並無上開刑事案件偵查中，此有異議人、蘇昇
    山台灣高等法院被告前案紀錄表各1 份在卷足參，是異議人
    即無一行為同時觸犯刑事法律及違反行政法上義務規定之情
    形。本件異議人為車輛所有人，且就駕駛人蘇昇山有上開違
    規情形，已屬明確，則異議人本件聲明異議，與蘇昇山另公
    共危險案件間，即無審判前提關係可言，是異議人請求待該
    刑事案件終結後始為審理，並無理由。此外，異議人另無提
    出有關異議理由、證據以供本院參酌，自無從憑採。
五、綜上所述，本件汽車駕駛人蘇昇山既有上開違規行為，則原
    處分機關依道路交通管理處罰條例第43條第4 項、違反道路
    交通管理事件統一裁罰標準及處理細則第43條、第44條、第
    67條等規定，裁處異議人「吊扣汽車牌照3 個月」之處分，
    於法自無不合，亦無裁罰權濫用或失當之情形。本件異議為
    無理由，應予駁回。
四、據上論斷，應依道路交通案件處理法第19條，裁定如主文。
中　　華　　民　　國　　96　　年　　9 　　月　　19　　日
                  臺灣高雄地方法院交通法庭
                          法　官  李昆南
以上正本證明與原本無異。
如不服本裁定，應於送達後5日內向本院提出抗告狀。
中　　華　　民　　國　　96　　年　　9 　　月　　19　　日
                          書記官  黃美玲
